臺灣屏東地方法院刑事判決
111年度易字第514號
公  訴  人  臺灣屏東地方檢察署檢察官
被      告  蘇榮聰



上列被告因竊盜案件，經檢察官提起公訴（111年度偵字第5318
號），被告於本院準備程序進行時為有罪之陳述，經告以簡式審
判程序之旨，並聽取檢察官及被告之意見後，經本院合議庭裁定
由受命法官獨任改行簡式審判程序並判決如下：
    主  文
蘇榮聰犯攜帶兇器踰越牆垣竊盜罪，累犯，處有期徒刑拾月。未
扣案之破壞剪壹把，沒收，於全部或一部不能沒收或不宜執行沒
收時，追徵其價額。未扣案之犯罪所得新臺幣壹萬元，沒收，於
全部或一部不能沒收時，追徵之。
    事實及理由
一、被告蘇榮聰所犯為非死刑、無期徒刑、最輕本刑為3年以上
    有期徒刑之罪，亦非高等法院管轄第一審案件者，且於訊問
    程序進行中，被告先就被訴事實為有罪之陳述，經告知被告
    簡式審判程序之旨，並聽取檢察官、被告之意見後，本院依
    刑事訴訟法第273條之1規定，裁定進行簡式審判程序，是本
    件之證據調查，依刑事訴訟法第273條之2及第159條第2項規
    定，不適用傳聞法則有關限制證據能力及證據調查之規定。
二、本件事實、證據，除證據部分補充：被告蘇榮聰於本院審理
    中之自白（見本院卷第26、34、36-37頁）外，餘與檢察官
    起訴書之記載相同，茲引用之（如附件）。
三、論罪科刑：
　㈠按刑法第321條第1項第2款所謂「毀」係指毀壞，稱「越」則
    指踰越或超越，祇要毀壞、踰越或超越門窗、牆垣或其他安
    全設備之行為使該門窗、牆垣或其他安全設備喪失防閑作用
    ，即該當於前揭規定之要件。再按刑法第321條第1項第3款
    所謂兇器，其種類並無限制，客觀上足對人之生命、身體、
    安全構成威脅，具有危險性之兇器均屬之，且只須行竊時攜
    帶此危險性工具為已足，並不以攜帶之初有行兇之意圖為必
    要（最高法院79年台上字第5253號判決意旨參照）。查被告
    於本案翻越告訴人劉仲倫所經營公司廠房之圍牆，並攜帶破
    壞剪剪斷電纜線，而將電纜線竊取得手，業據被告供承在卷
    （見警卷第5-7頁，偵卷第53-54頁）。可認被告所持用之破
    壞剪既足用以剪斷電纜線，材質甚為堅硬，屬具有破壞力之
    金屬製物，客觀上足以對人之生命、身體、安全構成威脅，
    應為具有殺傷力之兇器。
　㈡按刑法第321條第1項所列各款為竊盜之加重條件，如犯竊盜
    罪兼具數款加重情形時，因竊盜行為祇有一個，仍祇成立一
    罪，不能認為法律競合或犯罪競合，但判決主文應將各種加
    重情形順序揭明，理由並應引用各款，俾相適應（最高法院
    69年台上字第3945號判決意旨參照）。故被告上開竊盜犯行
    ，兼具上開2款加重條件，仍應僅成立一罪。是核被告所為
    ，係犯刑法第321條第1項第2款、第3款之攜帶兇器踰越牆垣
    竊盜罪。
　㈢被告曾因違反藥事法、毒品危害防制條例及竊盜等案件，經
    臺灣嘉義、高雄、屏東地方法院分別判處有期徒刑5月、6月
    、5月、6月、3月、10月、1年確定，再經臺灣高等法院臺南
    分院以104年度聲字第305號裁定應執行有期徒刑3年4月確定
    ；另因違反毒品危害防制條例、竊盜及贓物等案件，經臺灣
    高雄地方法院分別判處有期徒刑6月、7月、7月、8月、4月
    、5月（9次）、5月、7月（3次）確定，再經臺灣高雄地方
    法院以104年度聲字第1027號裁定應執行有期徒刑5年2月確
    定。上開案件接續執行後，嗣於民國108年6月11日假釋出監
    交付保護管束，於110年9月8日保護管束期滿假釋未經撤銷
    視為執行完畢，有臺灣高等法院被告前案紀錄表1份附卷足
    憑。是被告於前揭徒刑之執行完畢後，於5年內故意再犯本
    案有期徒刑以上之罪，為累犯。又本院認本案尚無司法院釋
    字第775號解釋意旨所述因現行累犯規定不分情節、一律加
    重最低本刑，且不符合刑法第59條所定要件造成行為人罪刑
    不相當之情形，仍依刑法第47條第1項規定加重其刑。
　㈣爰以行為人之責任為基礎，審酌被告於本案發生前有違反麻
    醉藥品管理條例、多次違反毒品危害防制條例、贓物及多次
    竊盜等案件之前科紀錄（累犯部分不重複評價），有臺灣高
    等法院被告前案紀錄表1份附卷可佐，素行不佳。其正值壯
    年，不思勉力工作以正當方法獲取財物，竟一再恣意竊取他
    人財物，犯罪所生損害非輕，欠缺對他人財產權尊重，顯然
    欠缺法治觀念，所為甚有不該；且其迄未與告訴人達成和解
    或賠償，犯罪所生損害未受彌補；惟兼衡被告犯後始終坦承
    認罪，犯後態度尚可；並考量被告自陳：從事臨時工，月入
    約3萬元，已婚，無子女，國中肄業之智識程度及家庭經濟
    生活狀況（見本院卷第37頁）等一切情狀，量處如主文所示
    之刑。
四、沒收：
  ㈠按供犯罪所用之物，屬於犯罪行為人者，得沒收之；前2項之
    沒收，於全部或一部不能沒收或不宜執行沒收時，追徵其價
    額，刑法第38條第2項前段、第4項分別定有明文。查未扣案
    之破壞剪1把為被告犯罪所用之物，且為其所有，業據其供
    承如前，爰依上揭規定宣告沒收，並於全部或一部不能沒收
    或不宜執行沒收時，追徵其價額。
  ㈡按犯罪所得，屬於犯罪行為人者，沒收之；前2項之沒收，於
    全部或一部不能沒收或不宜執行沒收時，追徵其價額；第1
    項及第2項之犯罪所得，包括違法行為所得、其變得之物或
    財產上利益及其孳息，刑法第38條之1第1項前段、第3項、
    第4項分別定有明文。查未扣案之現金新臺幣（下同）1萬元
    為被告變賣本案竊得電纜線之犯罪所得，應依上揭規定宣告
    沒收，且因犯罪所得為新臺幣，無不宜執行沒收之情形，且
    無價額可言，故於全部或一部不能沒收時，追徵之。
五、依刑事訴訟法第273條之1第1項、第299條第1項前段、第450
    條第1項、第310條之2、第454條第2項，判決如主文。
六、如不服本判決，得自收受送達之翌日起20日內向本院提出上
    訴狀（應附繕本），其未敘述上訴理由者，應於上訴期間屆
    滿後20日內補提理由書狀於本院，上訴於臺灣高等法院高雄
    分院。
本案經檢察官陳新君提起公訴，檢察官楊婉莉到庭執行職務。
中　　華　　民　　國　　111 　年　　9 　　月　　21　　日
                  刑事第四庭    法  官  沈婷勻
以上正本證明與原本無異。
如不服本判決應於收受判決後20日內向本院提出上訴書狀，並
應敘述具體理由；其未敘述上訴理由者，應於上訴期間屆滿後
20日內向本院補提理由書（均須按他造當事人之人數附繕本）
「切勿逕送上級法院」。
中　　華　　民　　國　　111 　年　　9 　　月　　22　　日
                                書記官  呂靜雯
附錄論罪科刑法條全文：
中華民國刑法第321條
犯前條第1項、第2項之罪而有下列情形之一者，處6月以上5年以
下有期徒刑，得併科50萬元以下罰金：
一、侵入住宅或有人居住之建築物、船艦或隱匿其內而犯之。
二、毀越門窗、牆垣或其他安全設備而犯之。
三、攜帶兇器而犯之。
四、結夥三人以上而犯之。
五、乘火災、水災或其他災害之際而犯之。
六、在車站、港埠、航空站或其他供水、陸、空公眾運輸之舟、
    車、航空機內而犯之。
前項之未遂犯罰之。
　　
【附件】
臺灣屏東地方檢察署檢察官起訴書
                                     111年度偵字第5318號
　　被　　　告　蘇榮聰　
上列被告因竊盜案件，已經偵查終結，認應該提起公訴，茲將犯
罪事實及證據並所犯法條分敘如下：
　　　　犯罪事實
一、蘇榮聰前曾因違反藥事法、毒品危害防制條例及竊盜等案件
    ，經法院分別判處有期徒刑5月、6月、5月、6月、3月、10
    月、1年確定，再經臺灣高等法院臺南分院以104年度聲字第
    305號裁定定應執行有期徒刑3年4月確定；另因違反毒品危
    害防制條例及竊盜、贓物等案件，經法院分別判處有期徒刑
    6月、7月、7月、8月、4月、5月（9次）、5月、7月（3次）
    確定，再經臺灣高雄地方法院以104年度聲字第1027號裁定
    定應執行有期徒刑5年2月確定。上開案件接續執行後，嗣於
    民國108年6月11日假釋出監交付保護管束，甫於110年9月8
    日保護管束期滿假釋未經撤銷視為執行完畢。
二、詎蘇榮聰仍不知悔改，復意圖為自己不法之所有，基於竊盜
     之犯意，於111年1月18日11時前某時，趁無人注意之際，
    單獨翻越劉仲倫所經營址設屏東縣○○鄉○○村○○路0○0號「建
    信資源科技股份有限公司」及同路段1之6號「群禾機械工程
    有限公司」之圍牆進入上開公司廠房，持客觀上可供作兇器
    使用致人死傷之破壞剪1把（未扣案），剪斷並竊取上開公
    司廠房內所裝設長約3公尺之電纜線約8支，得手後旋即駕駛
    車牌號碼00-0000號自用小客車離去，並將其所竊得前開電
    纜線載往高雄市大寮區某資源回收場變賣，共賣得約新臺幣
    1萬元。嗣經警接獲報案後到場採集案發現場所遺留寶特瓶
    瓶口上之生物跡證送驗，鑑定結果與蘇榮聰之DNA-STR型別
    比對相符而循線查獲上情。
三、案經劉仲倫訴由屏東縣政府警察局枋寮分局報告偵辦。
　　　　證據並所犯法條
一、證據清單及待證事實：
編號 證據清單 待證事實 ㈠ 被告蘇榮聰之供述 坦承全部犯罪事實。 ㈡ 告訴人劉仲倫之指訴 證明全部犯罪事實。 ㈢ 內政部警政署刑事警察局111年3月10日刑生字第1110012621號鑑定書、工程標單各1份、蒐證照片37張、監視器影像擷取畫面3張 證明全部犯罪事實。 
二、核被告所為，係犯刑法第321條第1項第2、3款之加重竊盜罪
    嫌。另被告前曾受有期徒刑之執行完畢，此有本署刑案資料
    查註紀錄表1份在卷可查，其於5年內故意再犯本件有期徒刑
    以上之罪，為累犯，請依同法第47條第1項規定加重其刑。
    至犯罪所得，併請依法宣告沒收。
三、依刑事訴訟法第251條第1項提起公訴。
　此  致
臺灣屏東地方法院
中　　華　　民　　國　  111　　年　　7    月　   8    日
                            檢 察 官   陳 新 君
本件正本證明與原本無異
中　　華　　民　　國　  111　　年　　7    月　  13    日
                            書 記 官   張 孟 囷
附錄本案所犯法條全文
中華民國刑法第321條
犯前條第一項、第二項之罪而有下列情形之一者，處六月以上五
年以下有期徒刑，得併科五十萬元以下罰金：
一、侵入住宅或有人居住之建築物、船艦或隱匿其內而犯之。
二、毀越門窗、牆垣或其他安全設備而犯之。
三、攜帶兇器而犯之。
四、結夥三人以上而犯之。
五、乘火災、水災或其他災害之際而犯之。
六、在車站、港埠、航空站或其他供水、陸、空公眾運輸之舟、
    車、航空機內而犯之。
前項之未遂犯罰之。